# 不丧失控制权出售子公司股票，合并层面调整问题

提问人：RadicalDreamers 时间：2020-04-06 08:05:32
想请教一下大家，我们是集团总部，旗下有一上市子公司。 19 年初持股30%，当年二季度和四季度分别出售其3%和2%股票，现在编制年度合并报表，有以下问题比较疑惑：
1.子公司当年净损益及其他权益变动是否应当分段计算
合并中对长投进行权益法调整，是否按照一季度30%、二三季度27%、四季度25%这样来分段确认子公司当年的净损益和其他权益变动？
2.子公司 19 年实施新金融工具准则，调整了 2019 年 1 月 1 日其他综合收益和未分配利润，合并中是不是要按照年初30%比例分别确认其他综合收益和未分配利润？
3.按照相关准则，不丧失控制权部分处置对子公司长投的，在合并财务报表中，处置价款与处置部分对应享有子公司净资产份额之间的差额，应当调整资本公积。意思是不是假设集团本部个别报表处置该公司股票计入投资收益 5亿（处置价-对应长投成本），其中处置价款与享有净资产份额差额为 1 亿，这 1 亿要在合并底稿中从投资收益中转入资本公积？
4.除了上述调整，合并层面长投权益法转换时是否还要做其他调整？
我看以前年度事务所做的合并底稿，当年有不丧失控制权处置子公司股票的，在合并权益法转换时还单独做了借：
其他综合收益 、资本公积 、投资收益 贷：长期股权投资 这笔分录
其中资本公积我验算下来是合并权益法调整时累计确认的子公司其他权益变动×当年处置股数/处置前集团持股总数，其他两个科目我怎么验算也不对。
就想问问，是不是当年处置了子公司部分股票的，合并中要按照处置数量占集团总持股数量的比例，从权益法调整后累计确认的投资收益、资本公积、其他综合收益中将该部分金额转出？

回答人：chenyiwei
1 、是，需要分段计算。由于股权比例多次变动，应按变动生效日为界分段计算，按季度计算可能还是太粗糙了。
2 、是。
3 、是。
4 、当年处置了子公司部分股票的，在合并报表中可能涉及其他综合收益的重新分类计算问题，有部分其他综合收益需转入资本公积。但对于投资收益和留存收益无此要求。

回答人：chenyiwei
1 、是，需要分段计算。由于股权比例多次变动，应按变动生效日为界分段计算，按季度计算可能还是太粗糙了。
2 、是。
3 、是。
4 、当年处置了子公司部分股票的，在合并报表中可能涉及其他综合收益的重新分类计算问题，有部分其他综合收益需转入资本公积。但对于投资收益和留存收益无此要求。